【裁判字號】    98,訴,348
【裁判日期】    981125
【裁判案由】    考績
【裁判全文】
臺中高等行政法院裁定
                                       98年度訴字第348號
原      告  甲○○
被      告  臺中市警察局
代  表  人  乙○○
上列當事人間因考績事件，原告不服公務人員保障暨培訓委員會
中華民國98年8月4日98公申決字第0210號再申訴決定，提起行政
訴訟，本院裁定如下︰
    主  文
原告之訴駁回。
訴訟費用由原告負擔。
    理  由
一、按人民因中央或地方機關之違法行政處分，認為損害其權利
    或法律上之利益，經依訴願法提起訴願而不服其決定，得向
    高等行政法院提起撤銷訴訟，為行政訴訟法第4條第1項所明
    定。而原告之訴，若有起訴不備其他要件，且其情形無從補
    正者，行政法院應逕以裁定駁回之，為行政訴訟法第107條
    第1項第10款所明定。次按公務人員保障法第1條規定：「為
    保障公務人員之權益，特制定本法。本法未規定者，適用其
    他有關法律之規定。」有關公務人員權益之救濟，該法已有
    特別規定，公務人員如認其權益遭受損害而欲請求救濟，自
    應優先依公務人員保障法所定之程序處理。又同法第4條第1
    項規定：「公務人員權益之救濟，依本法所定復審、申訴、
    再申訴之程序行之。」第77條第1項規定：「公務人員對於
    服務機關所為之管理措施或有關工作條件之處置認為不當，
    致影響其權益者，得依本法提起申訴、再申訴。」第78條第
    1項規定：「提起申訴，應向服務機關為之。不服服務機關
    函復者，得於復函送達之次日起30日內，向保訓會提起再申
    訴。」第83條第6款規定：「…對於保訓會所為再申訴之決
    定不得以同一事由復提再申訴。」第91條第1項前段規定：
    「保訓會所為保障事件之決定確定後，有拘束各關係機關之
    效力。」可知公務人員權益保障事件之救濟途徑分為復審與
    申訴、再申訴二種不同程序，由於同法第84條並未準用第72
    條之規定，因此公務人員保障暨培訓委員會係再申訴事件之
    最終審理機關，一經該會為再申訴決定，事件即告確定，不
    得以同一事由更為爭執。另參照司法院釋字第187號、201號
    、243號、266號、298號、312號、323號、338號等解釋意旨
    ，須足以改變公務員身分關係，或於公務員權利有重大影響
    之處分，或基於公務員身分所產生之公法上財產上請求權，
    始可依公務人員保障法所定復審程序請求救濟，並提起行政
    訴訟。惟若未改變公務員身分關係、不直接影響服公職權利
    之記大過、記過處分、申誡懲處、考績評定等措施，核屬公
    務人員保障法第77條第1項所指之工作條件或管理措施，公
    務人員僅得依申訴、再申訴程序尋求救濟，不得以復審之程
    序請求救濟，亦不得提起行政訴訟，否則即屬起訴不備其他
    要件，且依其情形無從補正，依照首揭規定，應以裁定駁回
    之。
二、本件原告為被告所屬第一分局之警備隊巡佐，因不服被告以
    民國（下同）98年4月8日中市警人字第0980025560號考績通
    知書，核定其97年另予考績考列丙等，乃於98年4月27日向
    被告提起申訴，經被告以98年5月22日中市警人字第098003
    7822號函復「申訴駁回」，復於98年6月1日向公務人員保障
    暨培訓委員會提起再申訴，亦經該會以98年8月4日98公申決
    字第0210號決定書決定「再申訴駁回」，原告猶不服，遂提
    起本件行政訴訟。然查，上開被告對原告97年考績之核定，
    係屬機關內部之管理措施，並未改變原告公務員身分關係，
    或對其公務人員權利發生重大影響，揆諸首開說明，原告僅
    得依申訴、再申訴程序尋求救濟，自不得提起行政訴訟，是
    原告提起本件行政訴訟，即非合法，應予駁回。
三、依行政訴訟法第107條第1項第10款、第104條，民事訴訟法
    第95條、第78條，裁定如主文。
中    華    民    國    98    年    11    月    25    日
                臺中高等行政法院第二庭
                          審判長法  官  胡  國  棟
                                法  官  林  秋  華
                                法  官  劉  錫  賢
以上正本證明與原本無異。
如不服本裁定，應於裁定送達後10日內以書狀敘明理由，經本院
向最高行政法院提起抗告（須依對造人數附具繕本）。
中    華    民    國    98    年    11    月    27    日
                                書記官  蔡  宗  融


司法院資訊處製作；財團法人民間司法改革基金會備份。
